---
title: "Lab02.Reis"
author: "Stefany Reis"
format: pdf
editor: visual
---

Laboratório 2: Processamento de Bases de Dados em Lote

```{r}
library(tidyverse)
library(readr)
```

1.  Quais são as estatísticas suficientes para a determinação do percentual de vôos atrasados na chegada (ARRIVAL_DELAY \> 10)?

2.  Crie uma função chamada getStats que, para um conjunto de qualquer tamanho de dados provenientes de flights.csv.zip, execute as seguintes tarefas (usando apenas verbos do dplyr:

<!-- -->

a.  Filtre o conjunto de dados de forma que contenha apenas observações das seguintes Cias. Aéreas: AA, DL, UA e US;
b.  Remova observações que tenham valores faltantes em campos de interesse;
c.  Agrupe o conjunto de dados resultante de acordo com: dia, mês e cia. aérea;
d.  Para cada grupo em b., determine as estatísticas suficientes apontadas no item 1. e os retorne como um objeto da classe tibble;
e.  A função deve receber apenas dois argumentos: i.input: o conjunto de dados (referente ao lote em questão); ii.pos: argumento de posicionamento de ponteiro dentro da base de dados. Apesar de existir na função, este argumento não será empregado internamente. É importante observar que, sem a definição deste argumento, será impossível fazer a leitura por partes.

```{r}
library(dplyr)
library(readr)

getStats <- function(input, pos) {
  
  input %>%
    filter(AIRLINE %in% c("AA", "DL", "UA", "US")) %>%
    filter(!is.na(MONTH),
           !is.na(DAY),
           !is.na(AIRLINE),
           !is.na(ARRIVAL_DELAY)) %>%
    group_by(MONTH, DAY, AIRLINE) %>%
    summarise(
      n = n(),
      n_atrasados = sum(ARRIVAL_DELAY > 10),
      .groups = "drop"
    )
}

```

3.  Utilize alguma função readr::read\_\*\*\*\_chunked para importar o arquivo flights.csv.zip.

<!-- -->

a.  Configure o tamanho do lote (chunk) para 100 mil registros;
b.  Configure a função de callback para instanciar DataFrames aplicando a função getStats criada acima;
c.  Configure o argumento col_types de forma que ele leia, diretamente do arquivo, apenas as colunas de interesse (veja nota de aula para identificar como realizar esta tarefa);

```{r}
library(readr)

callback <- DataFrameCallback$new(getStats)

dados_lotes <- read_csv_chunked(
  "flights.csv.zip",
  callback = callback,
  chunk_size = 100000,
  col_types = cols(
    .default = col_skip(),
    MONTH = col_integer(),
    DAY = col_integer(),
    AIRLINE = col_character(),
    ARRIVAL_DELAY = col_double()
  )
)

head(dados_lotes)
```

4.  Crie uma função chamada computeStats que:

<!-- -->

a.  Combine as estatísticas suficientes para compor a métrica final de interesse (percentual de atraso por dia/mês/cia aérea);
b.  Retorne as informações em um tibble contendo apenas as seguintes colunas: i.Cia: sigla da companhia aérea; ii.Data: data, no formato AAAA-MM-DD (dica: utilize o comando as.Date); iii.Perc: percentual de atraso para aquela cia. aérea e data, apresentado como um número real no intervalo \[0,1\].

```{r}
computeStats <- function(stats) {
  
  stats %>%
    group_by(MONTH, DAY, AIRLINE) %>%
    summarise(
      n = sum(n),
      n_atrasados = sum(n_atrasados),
      .groups = "drop"
    ) %>%
    mutate(
      Perc = n_atrasados / n,
      Data = as.Date(
        paste(2015, MONTH, DAY, sep = "-")
      ),
      Cia = AIRLINE
    ) %>%
    select(Cia, Data, Perc)
}

resultado <- computeStats(dados_lotes)
head(resultado)
```

5.  Produza um mapa de calor em formato de calendário para cada Cia. Aérea.

<!-- -->

a.  Instale e carregue os pacotes ggcal e ggplot2.
b.  Defina uma paleta de cores em modo gradiente. Utilize o comando scale_fill_gradient. A cor inicial da paleta deve ser #4575b4 e a cor final, #d73027. A paleta deve ser armazenada no objeto pal.
c.  Crie uma função chamada baseCalendario que recebe 2 argumentos a seguir: stats (tibble com resultados calculados na questão 4) e cia (sigla da Cia. Aérea de interesse). A função deverá:
d.  Criar um subconjunto de stats de forma a conter informações de atraso e data apenas da Cia. Aérea dada por cia.

<!-- -->

ii. Para o subconjunto acima, montar a base do calendário, utilizando ggcal(x, y). Nesta notação, x representa as datas de interesse e y, os percentuais de atraso para as datas descritas em x.
iii. Retornar para o usuário a base do calendário criada acima.
iv. Executar a função baseCalendario para cada uma das Cias. Aéreas e armazenar os resultados, respectivamente, nas variáveis: cAA, cDL, cUA e cUS.

<!-- -->

e.  Para cada uma das Cias. Aéreas, apresente o mapa de calor respectivo utilizando a combinação de camadas do ggplot2. Lembre-se de adicionar um título utilizando o comando ggtitle. Por exemplo, cXX + pal + ggtitle("Titulo").

```{r}
library(ggplot2)
library(ggcal)

pal <- scale_fill_gradient(
  low = "#4575b4",
  high = "#d73027"
)

baseCalendario <- function(stats, cia) {
  
  dados <- stats %>%
    filter(Cia == cia)
  
  ggcal(
    dados$Data,
    dados$Perc
  )
}

cAA <- baseCalendario(resultado, "AA")
cDL <- baseCalendario(resultado, "DL")
cUA <- baseCalendario(resultado, "UA")
cUS <- baseCalendario(resultado, "US")

cAA + pal + ggtitle("Percentual de atrasos - American Airlines (AA)")

cDL + pal + ggtitle("Percentual de atrasos - Delta Airlines (DL)")

cUA + pal + ggtitle("Percentual de atrasos - United Airlines (UA)")

cUS + pal + ggtitle("Percentual de atrasos - US Airways (US)")
```

```{r}
Sys.setenv(TZ = "America/Sao_Paulo") 
Sys.time()
```

