---
title: "lab07"
author: "Stefany Reis"
format: typst
editor: visual
---

1.  Baixe o arquivo uwmadison.sqlite3. Conecte-se a ele usando o pacote RSQLite, armazenando a conexão em uma variável conn.

```{r}
library(RSQLite)

path <- "."

fname <- file.path(path, "database.sqlite3")

fname

conn <- dbConnect(SQLite(),"database.sqlite3")

dbListTables(conn)
```

2.  Quem são e quantos são os professores que lecionaram disciplinas cujo tópico era estatística (subjects.abbreviation='STAT').

```{r}
professores <- dbGetQuery(
  conn,
  "
  SELECT DISTINCT i.name FROM subjects AS s
  INNER JOIN subject_memberships AS sm ON sm.subject_code = s.code
  INNER JOIN course_offerings AS co ON co.uuid = sm.course_offering_uuid
  INNER JOIN sections AS sec ON sec.course_offering_uuid = co.uuid
  INNER JOIN teachings AS t ON t.section_uuid = sec.uuid
  INNER JOIN instructors AS i ON i.id = t.instructor_id
  WHERE s.abbreviation = 'STAT'
  ORDER BY i.name;
  "
)

professores

nrow(professores)
```

3.  O GPA americano é definido numa escala de 0 a 4, em que A = 4, AB = 3.5, B = 3, BC = 2.5, C = 2, D = 1 e F = 0. Determinando a nota média de cada oferecimento pela ponderação da quantidade de alunos em cada extrato com os valores numéricos de cada conceito, indique (no que se referente a disciplinas no assunto de estatística):

```{r}
gpa_oferecimentos <- dbGetQuery(
  conn,
  "
  WITH stat_offerings AS (
    SELECT DISTINCT
        sm.course_offering_uuid
    FROM subject_memberships AS sm
    INNER JOIN subjects AS s
        ON s.code = sm.subject_code
    WHERE s.abbreviation = 'STAT'
  )

  SELECT
      gd.course_offering_uuid,

      SUM(
          CAST(COALESCE(gd.a_count, '0') AS REAL) * 4 +
          CAST(COALESCE(gd.ab_count, '0') AS REAL) * 3.5 +
          CAST(COALESCE(gd.b_count, '0') AS REAL) * 3 +
          CAST(COALESCE(gd.bc_count, '0') AS REAL) * 2.5 +
          CAST(COALESCE(gd.c_count, '0') AS REAL) * 2 +
          CAST(COALESCE(gd.d_count, '0') AS REAL) * 1 +
          CAST(COALESCE(gd.f_count, '0') AS REAL) * 0
      )
      /
      NULLIF(
          SUM(
              CAST(COALESCE(gd.a_count, '0') AS REAL) +
              CAST(COALESCE(gd.ab_count, '0') AS REAL) +
              CAST(COALESCE(gd.b_count, '0') AS REAL) +
              CAST(COALESCE(gd.bc_count, '0') AS REAL) +
              CAST(COALESCE(gd.c_count, '0') AS REAL) +
              CAST(COALESCE(gd.d_count, '0') AS REAL) +
              CAST(COALESCE(gd.f_count, '0') AS REAL)
          ),
          0
      ) AS gpa

  FROM grade_distributions AS gd

  INNER JOIN stat_offerings AS so
      ON so.course_offering_uuid = gd.course_offering_uuid

  GROUP BY gd.course_offering_uuid
  "
)

gpa_oferecimentos
```
Quem é o professor mais difícil?

```{r}
professor_dificil <- dbGetQuery(
  conn,
  "
  WITH stat_offerings AS (
    SELECT DISTINCT sm.course_offering_uuid
    FROM subject_memberships AS sm
    INNER JOIN subjects AS s
      ON s.code = sm.subject_code
    WHERE s.abbreviation = 'STAT'
  ),

  gpa_oferecimentos AS (
    SELECT
        gd.course_offering_uuid,

        SUM(
            CAST(COALESCE(gd.a_count, '0') AS REAL) * 4 +
            CAST(COALESCE(gd.ab_count, '0') AS REAL) * 3.5 +
            CAST(COALESCE(gd.b_count, '0') AS REAL) * 3 +
            CAST(COALESCE(gd.bc_count, '0') AS REAL) * 2.5 +
            CAST(COALESCE(gd.c_count, '0') AS REAL) * 2 +
            CAST(COALESCE(gd.d_count, '0') AS REAL)
        )
        /
        NULLIF(
            SUM(
                CAST(COALESCE(gd.a_count, '0') AS REAL) +
                CAST(COALESCE(gd.ab_count, '0') AS REAL) +
                CAST(COALESCE(gd.b_count, '0') AS REAL) +
                CAST(COALESCE(gd.bc_count, '0') AS REAL) +
                CAST(COALESCE(gd.c_count, '0') AS REAL) +
                CAST(COALESCE(gd.d_count, '0') AS REAL) +
                CAST(COALESCE(gd.f_count, '0') AS REAL)
            ),
            0
        ) AS gpa

    FROM grade_distributions AS gd
    INNER JOIN stat_offerings AS so
      ON so.course_offering_uuid = gd.course_offering_uuid

    GROUP BY gd.course_offering_uuid
  ),

  professor_oferecimento AS (
    SELECT DISTINCT
        i.id AS instructor_id,
        i.name,
        go.course_offering_uuid,
        go.gpa

    FROM gpa_oferecimentos AS go
    INNER JOIN sections AS sec
      ON sec.course_offering_uuid = go.course_offering_uuid
    INNER JOIN teachings AS t
      ON t.section_uuid = sec.uuid
    INNER JOIN instructors AS i
      ON i.id = t.instructor_id

    WHERE go.gpa IS NOT NULL
  ),

  professor_gpa AS (
    SELECT
        instructor_id,
        name,
        AVG(gpa) AS gpa_medio
    FROM professor_oferecimento
    GROUP BY instructor_id, name
  )

  SELECT
      name,
      gpa_medio
  FROM professor_gpa
  WHERE gpa_medio = (SELECT MIN(gpa_medio) FROM professor_gpa)
  "
)

professor_dificil
```

Quem é o professor mais fácil?

```{r}
professor_facil <- dbGetQuery(
  conn,
  "
  WITH stat_offerings AS (
    SELECT DISTINCT sm.course_offering_uuid
    FROM subject_memberships AS sm
    INNER JOIN subjects AS s
      ON s.code = sm.subject_code
    WHERE s.abbreviation = 'STAT'
  ),

  gpa_oferecimentos AS (
    SELECT
        gd.course_offering_uuid,

        SUM(
            CAST(COALESCE(gd.a_count, '0') AS REAL) * 4 +
            CAST(COALESCE(gd.ab_count, '0') AS REAL) * 3.5 +
            CAST(COALESCE(gd.b_count, '0') AS REAL) * 3 +
            CAST(COALESCE(gd.bc_count, '0') AS REAL) * 2.5 +
            CAST(COALESCE(gd.c_count, '0') AS REAL) * 2 +
            CAST(COALESCE(gd.d_count, '0') AS REAL)
        )
        /
        NULLIF(
            SUM(
                CAST(COALESCE(gd.a_count, '0') AS REAL) +
                CAST(COALESCE(gd.ab_count, '0') AS REAL) +
                CAST(COALESCE(gd.b_count, '0') AS REAL) +
                CAST(COALESCE(gd.bc_count, '0') AS REAL) +
                CAST(COALESCE(gd.c_count, '0') AS REAL) +
                CAST(COALESCE(gd.d_count, '0') AS REAL) +
                CAST(COALESCE(gd.f_count, '0') AS REAL)
            ),
            0
        ) AS gpa

    FROM grade_distributions AS gd
    INNER JOIN stat_offerings AS so
      ON so.course_offering_uuid = gd.course_offering_uuid

    GROUP BY gd.course_offering_uuid
  ),

  professor_oferecimento AS (
    SELECT DISTINCT
        i.id AS instructor_id,
        i.name,
        go.course_offering_uuid,
        go.gpa

    FROM gpa_oferecimentos AS go
    INNER JOIN sections AS sec
      ON sec.course_offering_uuid = go.course_offering_uuid
    INNER JOIN teachings AS t
      ON t.section_uuid = sec.uuid
    INNER JOIN instructors AS i
      ON i.id = t.instructor_id

    WHERE go.gpa IS NOT NULL
  ),

  professor_gpa AS (
    SELECT
        instructor_id,
        name,
        AVG(gpa) AS gpa_medio
    FROM professor_oferecimento
    GROUP BY instructor_id, name
  )

  SELECT
      name,
      gpa_medio
  FROM professor_gpa
  WHERE gpa_medio = (SELECT MAX(gpa_medio) FROM professor_gpa)
  "
)

professor_facil
```

Qual é a disciplina mais difícil?

```{r}
disciplina_dificil <- dbGetQuery(
  conn,
  "
  WITH stat_offerings AS (
    SELECT DISTINCT
        sm.course_offering_uuid
    FROM subject_memberships AS sm
    INNER JOIN subjects AS s
      ON s.code = sm.subject_code
    WHERE s.abbreviation = 'STAT'
  ),

  gpa_oferecimentos AS (
    SELECT
        gd.course_offering_uuid,

        SUM(
            CAST(COALESCE(gd.a_count, '0') AS REAL) * 4 +
            CAST(COALESCE(gd.ab_count, '0') AS REAL) * 3.5 +
            CAST(COALESCE(gd.b_count, '0') AS REAL) * 3 +
            CAST(COALESCE(gd.bc_count, '0') AS REAL) * 2.5 +
            CAST(COALESCE(gd.c_count, '0') AS REAL) * 2 +
            CAST(COALESCE(gd.d_count, '0') AS REAL)
        )
        /
        NULLIF(
            SUM(
                CAST(COALESCE(gd.a_count, '0') AS REAL) +
                CAST(COALESCE(gd.ab_count, '0') AS REAL) +
                CAST(COALESCE(gd.b_count, '0') AS REAL) +
                CAST(COALESCE(gd.bc_count, '0') AS REAL) +
                CAST(COALESCE(gd.c_count, '0') AS REAL) +
                CAST(COALESCE(gd.d_count, '0') AS REAL) +
                CAST(COALESCE(gd.f_count, '0') AS REAL)
            ),
            0
        ) AS gpa

    FROM grade_distributions AS gd

    INNER JOIN stat_offerings AS so
      ON so.course_offering_uuid = gd.course_offering_uuid

    GROUP BY gd.course_offering_uuid
  ),

  disciplina_gpa AS (
    SELECT
        c.uuid,
        c.number,
        c.name,
        AVG(go.gpa) AS gpa_medio

    FROM gpa_oferecimentos AS go

    INNER JOIN course_offerings AS co
      ON co.uuid = go.course_offering_uuid

    INNER JOIN courses AS c
      ON c.uuid = co.course_uuid

    WHERE go.gpa IS NOT NULL

    GROUP BY c.uuid, c.number, c.name
  )

  SELECT
      number,
      name,
      gpa_medio
  FROM disciplina_gpa
  WHERE gpa_medio = (SELECT MIN(gpa_medio) FROM disciplina_gpa)
  "
)

disciplina_dificil
```

Qual é a disciplina mais fácil?

```{r}
disciplina_facil <- dbGetQuery(
  conn,
  "
  WITH stat_offerings AS (
    SELECT DISTINCT
        sm.course_offering_uuid
    FROM subject_memberships AS sm
    INNER JOIN subjects AS s
      ON s.code = sm.subject_code
    WHERE s.abbreviation = 'STAT'
  ),

  gpa_oferecimentos AS (
    SELECT
        gd.course_offering_uuid,

        SUM(
            CAST(COALESCE(gd.a_count, '0') AS REAL) * 4 +
            CAST(COALESCE(gd.ab_count, '0') AS REAL) * 3.5 +
            CAST(COALESCE(gd.b_count, '0') AS REAL) * 3 +
            CAST(COALESCE(gd.bc_count, '0') AS REAL) * 2.5 +
            CAST(COALESCE(gd.c_count, '0') AS REAL) * 2 +
            CAST(COALESCE(gd.d_count, '0') AS REAL)
        )
        /
        NULLIF(
            SUM(
                CAST(COALESCE(gd.a_count, '0') AS REAL) +
                CAST(COALESCE(gd.ab_count, '0') AS REAL) +
                CAST(COALESCE(gd.b_count, '0') AS REAL) +
                CAST(COALESCE(gd.bc_count, '0') AS REAL) +
                CAST(COALESCE(gd.c_count, '0') AS REAL) +
                CAST(COALESCE(gd.d_count, '0') AS REAL) +
                CAST(COALESCE(gd.f_count, '0') AS REAL)
            ),
            0
        ) AS gpa

    FROM grade_distributions AS gd

    INNER JOIN stat_offerings AS so
      ON so.course_offering_uuid = gd.course_offering_uuid

    GROUP BY gd.course_offering_uuid
  ),

  disciplina_gpa AS (
    SELECT
        c.uuid,
        c.number,
        c.name,
        AVG(go.gpa) AS gpa_medio

    FROM gpa_oferecimentos AS go

    INNER JOIN course_offerings AS co
      ON co.uuid = go.course_offering_uuid

    INNER JOIN courses AS c
      ON c.uuid = co.course_uuid

    WHERE go.gpa IS NOT NULL

    GROUP BY c.uuid, c.number, c.name
  )

  SELECT
      number,
      name,
      gpa_medio
  FROM disciplina_gpa
  WHERE gpa_medio = (SELECT MAX(gpa_medio) FROM disciplina_gpa)
  "
)

disciplina_facil
```

Para determinar os professores e disciplinas com os maiores e menores desempenhos médios, inicialmente foi calculada a nota média de cada oferecimento de disciplinas do assunto STAT. Para isso, os conceitos A, AB, B, BC, C, D e F foram convertidos, respectivamente, para 4, 3,5, 3, 2,5, 2, 1 e 0, e foi calculada uma média ponderada pela quantidade de alunos em cada conceito. Os oferecimentos sem alunos com conceitos entre A e F foram desconsiderados do cálculo.

A partir dessas médias, foram calculadas as médias dos oferecimentos associados a cada professor e a cada disciplina. O menor GPA médio entre os professores foi obtido por JAMES D KUELBS, com GPA igual a 2,607692. Para o maior GPA houve empate entre SRIKANTHMADHAVAN ARAVAMUTHAN, GUANHUA CHEN e YAJUAN SI, todos com GPA igual a 4,000000.

Considerando as disciplinas, o menor GPA médio foi observado em STAT 431 — Introduction to the Theory of Probability, com média 2,878070. Já o maior GPA médio foi igual a 4,000000, ocorrendo empate entre as disciplinas STAT 628 — Data Science Practicum, STAT 811 — Sample Survey Theory and Method, STAT 834 — Empir Proc&Semiparmtrc Infernc e STAT 841 — Nonparametric Statistics and Machine Learning Methods.

```{r}
dbDisconnect(conn)
```

```{r}
Sys.setenv(TZ = "America/Sao_Paulo")
Sys.time()

```
